【裁判字號】    98,訴,2837
【裁判日期】    980826
【裁判案由】    搶奪等
【裁判全文】
臺灣板橋地方法院刑事判決              98年度訴字第2837號
公  訴  人  臺灣板橋地方法院檢察署檢察官
被      告  丙○○
            庚○○
                    樓
上列被告因搶奪等案件，經檢察官提起公訴（98年度偵字第1916
5號），本院判決如下：
    主  文
丙○○共同意圖為自己不法之所有，而搶奪他人之動產，累犯，
處有期徒刑柒月；又共同意圖為自己不法之所有，而搶奪他人之
動產，累犯，處有期徒刑柒月；又竊盜，累犯，處有期徒刑參月
；又共同意圖為自己不法之所有，而搶奪他人之動產，累犯，處
有期徒刑柒月。應執行有期徒刑壹年拾月。
庚○○共同意圖為自己不法之所有，而搶奪他人之動產，處有期
徒刑陸月，如易科罰金，以新臺幣壹仟元折算壹日；又共同意圖
為自己不法之所有，而搶奪他人之動產，處有期徒刑陸月，如易
科罰金，以新臺幣壹仟元折算壹日；又共同意圖為自己不法之所
有，而搶奪他人之動產，處有期徒刑陸月，如易科罰金，以新臺
幣壹仟元折算壹日。應執行有期徒刑壹年肆月，如易科罰金，以
新臺幣壹仟元折算壹日。
    事  實
一、丙○○前曾於民國96年間因詐欺、搶奪、竊盜及施用毒品等
    案件，經臺灣板橋地方法院（下稱本院）96年度易字第1255
    號、96年度訴字第1539號、96年度訴字第2394號各判處有期
    徒刑6 月、應執行有期徒刑1 年及應執行有期徒刑5 月確定
    ，其後經減刑及合併定應執行有期徒刑1 年1 月確定，甫於
    97年8 月17日縮刑期滿執行完畢，猶不知悔改，復先後與庚○○共同或單獨為以下搶奪、竊盜之行為：
（一）丙○○與庚○○基於意圖為自己不法所有之犯意聯絡，於
      98年6 月2 日14時17分許，由庚○○騎乘車號不詳之機車
      其上搭載丙○○行經臺北縣板橋市○○街2 號前之時，見
      甲○○隻身行走於路旁，乃趁其不及防備之際，由丙○○
      以徒手施不法腕力之方式，共同搶奪甲○○所有之手提包
      1 只（內含數位相機1 臺、隨身碟1 個、行動電話1 支、
      新臺幣《下同》2000元、身分證、健保卡、駕照、鑰匙等
      物），得手後旋即騎車逃逸。
（二）丙○○與庚○○基於意圖為自己不法所有之犯意聯絡，於
      98年6 月3 日17時9 分許，由庚○○騎乘車號不詳之機車
      其上搭載丙○○行經臺北縣三重市○○街167 號前之時，
      見己○○隻身行走於路旁，乃趁其不及防備之際，由丙○○以徒手施不法腕力之方式，共同搶奪己○○所有之手提
      包1 只（內含現金5000元、身分證、健保卡、提款卡、信
      用卡、行動電話等物），得手後亦隨即騎車逃逸。
（三）丙○○復意圖為自己不法之所有，於98年7 月8 日10時26
      分許，在臺北縣新莊市○○路○段284 號前，以自備之機
      車鑰匙1 支（未扣案），竊取戊○○所有之車牌號碼265-
      DCE 號重型機車1 部，得手後又隨即與庚○○基於意圖為
      自己不法所有之犯意聯絡，於同日14時10分許，由庚○○
      騎乘上開竊得之車號265-DCE 號機車，其後搭載丙○○行
      經臺北縣三重市○○○路190 巷20號前，見乙○○隻身行
      走於路旁，乃趁其不及防備之際，由丙○○以徒手施不法
      腕力之方式，共同搶奪乙○○所有之手提包1 只（內含
      1000元、健保卡、提款卡、行動電話等物），得手後立即
      騎車逃逸。
（四）嗣經警方據報後調閱現場監視畫面追查，並於98年7 月10
      日23時許，通知丙○○、庚○○到場應訊，始循線查悉上
      情。
二、案經臺北縣政府警察局三重分局報告臺灣板橋地方法院檢察
    署檢察官偵查起訴。
    理  由
一、上開犯罪事實，業經被告丙○○、庚○○迭於警詢時、偵查
    中及本院審理時坦承不諱，核與被害人甲○○、己○○、乙○○及被害人戊○○之姐丁○○於警詢時所指述遭搶奪及機
    車失竊之情節大致相符，並有贓物認領保管單、現場暨監視
    錄影帶翻拍照片等附卷足憑，以及扣案之被告丙○○所有作
    案時穿戴之白色上衣、黑色7 分褲、帆布鞋、黑色半罩式安
    全帽及被告庚○○所有作案時穿著之灰色上衣、藍色牛仔褲
    、拖鞋可資佐證，是以本件事證明確，被告2 人上開搶奪及
    竊盜之犯行，均堪以認定，應依法論科。
二、核被告丙○○所為，係犯刑法第320 條第1 項之竊盜罪及同
    法第325 條第1 項之搶奪罪；被告庚○○所為，則係犯刑法
    第325 條第1 項之搶奪罪。其2 人間就事實欄一、（一）、
    （二）及（三）後段部分之搶奪犯行，有犯意聯絡及行為分
    擔，均為共同正犯。又被告丙○○就上開先後3 次搶奪及1
    次竊盜之犯行，以及被告庚○○就上開先後3 次搶奪之犯行
    ，犯意各別，行為互異，應予分論併罰之。另查被告丙○○
    前曾於96年間因詐欺、搶奪、竊盜及施用毒品等案件，經本
    院96年度易字第1255號、96年度訴字第1539號、96年度訴字
    第2394號各判處有期徒刑6 月、應執行有期徒刑1 年及應執
    行有期徒刑5 月確定，其後經減刑及合併定應執行有期徒刑
    1 年1 月確定，甫於97年8 月17日縮刑期滿執行完畢一節，
    有臺灣高等法院被告前案紀錄表1 份在卷足憑，其於5 年以
    內再故意犯本件有期徒刑以上之4 罪，均為累犯，應各依刑
    法第47條第1 項規定加重其刑。爰審酌被告丙○○前有多次
    搶奪、毒品及竊盜等前科紀錄，素行不佳，且於本件與被告
    庚○○一再以相同之手法犯下搶奪案，此間又自行竊取機車
    作為搶奪他人財物之交通工具使用，不僅足見其絲毫未有以
    正當工作獲取財物之心，亦嚴重戕害公共秩序及社會治安，
    惡性不輕，復參酌其犯罪之動機、目的、手段、對被害人所
    造成損害之程度以及其2 人嗣於本院審理時已願據實坦承全
    部犯行，犯後態度尚稱良好，頗具悔意等一切情狀，各量處
    如主文所示之刑，並分別定其應執行之刑，以及就被告庚○○部分諭知易科罰金之折算標準，以示懲儆。至檢察官起訴
    書雖對被告丙○○、庚○○各具體求刑有期徒刑2年、1年6
    月，則稍嫌過重，容有未洽，併此敘明。另扣案之被告丙○○所有白色上衣、黑色7分褲、帆布鞋、黑色半罩式安全帽
    ，以及被告庚○○所有灰色上衣、藍色牛仔褲、拖鞋，雖係
    被告2人所有騎機車行搶時所穿戴之衣物及安全帽，惟均屬
    於個人日常衣著用品，尚非供犯罪所用之物，爰不予宣告沒
    收；扣案之行動電話5支，則依卷內資料無從證明係被告2
    人所有供本件搶奪或竊盜使用之物，亦不予宣告沒收，併此
    敘明。
三、末按「除被告所犯為死刑、無期徒刑、最輕本刑為3 年以上
    有期徒刑之罪或高等法院管轄第1 審案件者外，於前條第1
    項程序進行中，被告先就被訴事實為有罪之陳述時，審判長
    得告知被告簡式審判程序之旨，並聽取當事人、代理人、辯
    護人及輔佐人之意見後，裁定進行簡式審判程序。」刑事訴
    訟法第273 條之1 第1 項定有明文。查本件被告丙○○、庚○○所犯上開刑法第320 條第1 項、第325 條第1 項之罪，
    其法定刑均非最輕本刑為3 年以上有期徒刑之罪，且被告2
    人於本院98年8 月12日準備程序進行中，復就被訴之事實為
    有罪之陳述，經告知被告簡式審判程序之旨，被告2 人及公
    訴人對於本件改依簡式審判程序審理亦均表示同意，是本院
    即依前揭刑事訴訟法規定，裁定本件進行簡式審判程序，附
    此敘明。
據上論斷，應依刑事訴訟法第273條之1第1項、第299條第 1項前
段，刑法第320 條第1 項、第325 條第1 項、第28條、第41條第
1 項前段、第47條第1 項、第51條第5 款，刑法施行法第1 條之
1， 判決如主文。
本案經檢察官黃明絹到庭執行職務。
中    華    民    國    98    年    8     月    26    日
                     刑事第十九庭
                           法  官    楊  仲  農
上列正本證明與原本無異。
如對本判決不服，應於送達後10日內，向本院提出上訴狀（應抄
附繕本）告訴人或被害人如對於本判決不服者，應具備理由請求
檢察官上訴，其上訴期間之計算係以檢察官收受判決正本之日期
為準。
                           書記官    陳  香  君
中    華    民    國    98    年    8     月    28    日
附錄本判決論罪之法律條文：
中華民國刑法第320條
意圖為自己或第三人不法之所有，而竊取他人之動產者，為竊盜
罪，處5 年以下有期徒刑、拘役或5 百元以下罰金。
意圖為自己或第三人不法之利益，而竊佔他人之不動產者，依前
項之規定處斷。
前二項之未遂犯罰之。
中華民國刑法第325條：
意圖為自己或第三人不法之所有，而搶奪他人之動產者，處六月
以上五年以下有期徒刑。
因而致人於死者，處無期徒刑或七年以上有期徒刑，致重傷者，
處三年以上十年以下有期徒刑。
第一項之未遂犯罰之。


司法院資訊處製作；財團法人民間司法改革基金會備份。
